【裁判字號】    98,訴,885
【裁判日期】    980513
【裁判案由】    毒品危害防制條例等
【裁判全文】
臺灣臺中地方法院刑事判決               98年度訴字第885號
公  訴  人  臺灣臺中地方法院檢察署檢察官
被      告  丙○○
                    （現羈押於臺灣臺中看守所）
選任辯護人  常照倫律師
上列被告因違反毒品危害防制條例案件，經檢察官提起公訴（98
年度偵字第第2766號、第5716號），本院判決如下：
    主    文
丙○○犯如附表(二)所示之罪，分別處如附表(二)所示之刑。應執行
有期徒刑拾捌年陸月；販賣海洛因所得新臺幣伍仟元沒收，如全
部或一部不能沒收時，以其財產抵償之。
    犯罪事實
一、丙○○明知海洛因、甲基安非他命分別為毒品危害防制條例
    第2條第2項第1款、第2款所列管之第一級、第二級毒品，而
    甲基安非他命亦為藥事法所列管之禁藥，依法不得販賣、轉
    讓，惟仍基於販賣、轉讓海洛因及轉讓禁藥甲基安非他命之
    犯意，以行動電話0000-000000 號作為聯繫工具，分別為以
    下之犯行：
    (一)意圖營利，於附表(一)編號及編號之時間、地點，分別
      以新臺幣（下同）2,000元及3,000元之代價，販賣第一級
      毒品海洛因各一小包予甲○○。
    (二)於附表(一)編號之時間、地點，同時無償轉讓第一級毒品
      海洛因（捲在香菸內）及第二級毒品甲基安非他命1 小包
      予女友乙○○施用。
    (三)於附表(一)編號之時間、地點，無償轉讓第一級毒品海洛
      因1小包予女友乙○○施用。
    (四)於附表(一)編號至編號之時間、地點，各無償轉讓禁藥
      甲基安非他命1小包予女友乙○○施用 （以上事實均詳如
      附表(一)所示）。
二、案經臺中市警察局刑警大隊報告臺灣臺中地方法院檢察署檢
    察官偵查起訴。
    理    由
壹、程序部分：
一、按詰問權係指訴訟上當事人有在審判庭輪流盤問證人，以求
    發現真實，辨明供述證據真偽之權利，現行刑事訴訟法對於
    詰問制度之設計，以同法第166 條以下規定之交互詰問為實
    踐，屬於人證調查證據程式之一環；與證據能力係指符合法
    律所規定之證據適格，而得成為證明犯罪事實存在與否之證
    據資格，性質上並非相同。偵查中檢察官為蒐集被告犯罪證
    據，訊問證人旨在確認被告嫌疑之有無及內容，與審判期日
    透過當事人之攻防，調查人證以認定事實之性質及目的，尚
    屬有別。偵查中訊問證人，法無明文必須傳喚被告使之得以
    在場，刑事訴訟法第248條第1項前段雖規定：「如被告在場
    者，被告得親自詰問」，事實上亦難期被告必有於偵查中行
    使詰問權之機會。此項未經被告詰問之被告以外之人於偵查
    中向檢察官所為之陳述，依刑事訴訟法第159 條之1第2項規
    定，原則上屬於法律規定為有證據能力之傳聞證據，於例外
    顯有不可信之情況，始否定其得為證據。是得為證據之被告
    以外之人於偵查中向檢察官所為之陳述，因其陳述未經被告
    詰問，應認屬於未經合法調查之證據，並非無證據能力，而
    禁止證據之使用。此項詰問權之欠缺，非不得於審判中由被
    告行使以資補正，而完足為經合法調查之證據。經查，證人
    甲○○、乙○○於偵查中向檢察官所為之陳述，於訊問前具
    結，依上說明，本屬有證據能力之傳聞證據，雖未經被告於
    偵查程式為詰問，但於本院審理中已對甲○○、乙○○補正
    詰問程式，而完足為合法調查之證據。且上開證人於偵查中
    向檢察官所為之陳述，並無顯不可信之情況，是其等於檢察
    官偵訊中之證述，自均有證據能力。
二、另本件被告所使用之0000-000000 號行動電話與他人間通話
    之通訊監察譯文，係依據本院所核發之97年聲監字第831 號
    通訊監察書所進行之合法通訊監察，符合通訊保障及監察法
    之法定程序，係屬合法取得之證據。且被告及辯護人亦同意
    前開監聽譯文具有證據能力，則上開監聽譯文自亦得為證據
    。
貳、實體部分：
一、關於附表(一)編號至編號，被告無償轉讓禁藥甲基安非他
    命予乙○○施用部分：訊據被告丙○○對於此4 次無償轉讓
    禁藥予乙○○之犯罪事實均坦承不諱，核與證人乙○○於偵
    訊及本院審理中證述之情節相符，並有被告與乙○○間之通
    訊監聽譯文1份在卷可稽（警卷第26-30頁），被告自白犯罪
    與事實相符，此部分事證明確，被告丙○○轉讓禁藥之犯行
    ，已堪認定。
二、關於附表(一)編號及編號，被告販賣海洛因予甲○○部分
    ：
  (一)訊據被告丙○○固坦承於附表(一)編號及編號之時間、地
    點，各交付第一級毒品海洛因1 小包予甲○○，且亦不爭執
    於該期間內，與甲○○有密集電話通聯之事實，惟矢口否認
    有何販賣第一級毒品海洛因予甲○○之犯行，辯稱：係與甲○○一起合資購買海洛因，伊僅係出面代為購買云云。
  (二)經查，被告確實於附表(一)編號、編號之時間、地點販賣
    第一級毒品海洛因予甲○○之事實，業據證人甲○○檢察官
    偵訊時證稱：97年9 月12日當天上午11點，在台中市○○路
    與黎明路交岔口，用2,000 元代價向丙○○購買一包海洛因
    ；同年9月15日下午3點左右，在台中市○○路與黎路交岔口
    ，又以3,000 元買了一包海洛因等語甚詳（偵查卷第38頁）
    。嗣於本院審理時仍為相同之證述（本院98年4 月29日審判
    筆錄第13頁）。
  (三)被告固執前揭情詞辯解，惟查：
    1.證人甲○○於本院審理時證稱：係經過朋友介紹才得知被
      告那邊有海洛因等語（本院同日筆錄第12頁）。顯見，被
      告確實有在供應海洛因，否則，甲○○之朋友，不致於介
      紹甲○○向被告購買海洛因。
    2.且證人甲○○又證稱：被告從未向伊提過要合資購買海洛
      因等語（本院同日筆錄第13頁）。倘係合資購買，豈有未
      事先談好出資及如何分配之理。另被告辯稱與甲○○合資
      購買海洛因之情節，係由甲○○事先將錢交付，再由伊出
      面向「冬哥」購買（本院同日筆錄第15頁），核與證人甲○○證稱：錢是在被告拿到海洛因，雙方約見面後才交付
      一情不相符合（本院同日筆錄第11頁）。
    3.被告又辯稱：甲○○見過「冬哥」，也跟「冬哥」通過電
      話（本院同日筆錄第16頁），既然如此，則甲○○自己以
      電話聯絡向「冬哥」購買毒品即可，何需多此一舉，透過
      被告向「冬哥」購買海洛因。
    4.又甲○○於施用由被告交付之海洛因後，曾以電話向被告
      抱怨所交付之海洛因品質不好，除經證人甲○○證述屬實
      （本院同日筆錄第11頁），並有通訊監察譯文在卷可證（
      警卷第32-33 頁，內容詳如附表(一)編號及編號之犯罪
      方法欄所示）。倘甲○○係與被告一起出資向「冬哥」購
      買，且甲○○與「冬哥」亦認識，又能與「冬哥」以電話
      聯絡，何以甲○○不直接向「冬哥」反應毒品之品質不佳
      ，反而卻向被告抱怨所交付之海洛因品質不好。堪認甲○○施用之海洛因確實係直接向被告購買，而非請被告代為
      向「冬哥」購買。
    5.至於證人甲○○於本院審理時固曾證稱：伊向被告拿取海
      洛因時，曾和被告一起當場在車上共同施用該海洛因，且
      因品質不好，而當場要求被告去換（本院同日筆錄第15頁
      ）。惟證人甲○○既證稱：被告從未表示要一起合資購買
      ，已如前述，則被告於交付海洛因予甲○○後，當場施用
      該海洛因之行為，亦不足以證明2 人有合資購買海洛因之
      事實。況且，證人甲○○亦證稱：起訴書記載的這2 次，
      是伊回家施用後，發現品質不佳，才打電話向被告抱怨等
      語（本院同日筆錄第15頁）。由此可知，該2 次，確實是
      由被告販賣海洛因予甲○○無訛。
    6.按海洛因物稀價昂，政府懸為禁令嚴加取締，苟其無利可
      圖，衡情自無甘冒刑事訴追風險而從事海洛因之買賣。從
      而，舉凡其有償交易，除有反證其確係另基於某種非圖利
      本意之關係外，通常尚難因無法查悉其販入價格作為是否
      高價賣出之比較，而諉無營利之意思，阻卻販賣犯行之追
      訴（最高法院97年台上字第3995號判決亦同此見解）。本
      件被告丙○○與甲○○並非至親好友，竟甘冒風險，為甲○○至他處取得毒品交付，熱心來回奔波，顯屬有利可圖
      ，其有販賣海洛因之行為至為灼然。
  (四)綜上所述，被告辯稱未販賣第一級毒品海洛因予甲○○，要
    係卸責之詞，不足採信，此部分事證明確，被告販賣第一級
    毒品海洛因之犯行已堪認定之。
三、關於附表(一)編號及編號，無償轉讓第一級毒品海洛因（
    其中編號尚同時無償轉讓禁藥第二級毒品甲基安非他命）
    予乙○○部分：
  (一)訊據被告亦矢口否認轉讓海洛因及甲基安非他命予乙○○之
    事實，辯稱：附表(一)編號部分，係與乙○○各出資1000元
    ，合資購買海洛因及甲基安非他命來吸食；至於編號部分
    ，乙○○當天雖有電話聯絡向伊要毒品，但因沒拿到，所以
    未提供予乙○○云云。
  (二)經查，上開犯罪事實，業據證人乙○○於偵訊時證稱：97年
    9 月10日晚上11時23分和被告通完電話後，我們在沙鹿鎮○○路的全家便利商店見面，被告拿1 小包安非他命給我，另
    外也提供一支沾有海洛因的香菸給我，被告拿這些毒品給我
    ，都沒有收錢等語（偵查卷第77頁-77頁背面）；97年9月12
    日下午1時3分與被告通電話前約半小時，被告在台中市○○
    路與河南路交岔路口附近，拿了1包海洛因及1包葡萄糖給我
    等語（偵查卷第77頁背面）。嗣於本院審理中，證人乙○○
    仍證稱：伊吸食的海洛因是被告提供的；除了海洛因外，也
    有安非他命；海洛因除捲在香菸外，也有提供粉末及葡萄糖
    ；也有同時提供海洛因及安非他命給我之情形；我沒有跟他
    一起出資合買過海洛因等語（本院98年4 月29日審判筆錄第
    6-9 頁）。
  (三)被告固執前揭情詞辯解：
    1.惟查，被告自承與乙○○為男女朋友關係，衡情，尚不致
      要求女友乙○○出資合買毒品施用，從而，證人乙○○證
      稱係被告無償提供毒品供伊施用一情，較符經驗法則。更
      何況被告在附表(一)編號之時間所提供之海洛因，係以捲
      在香菸內之方式，交付予乙○○。惟以香菸沾海洛因施用
      ，並無法確認海洛因之數量，倘係2 人合資購買海洛因，
      被告應不致於，且乙○○亦不會同意以此種方式交付所合
      資購買之海洛因。由此可知，被告交付沾有海洛因之香菸
      予乙○○吸食，確實是無償轉讓甚明，其辯稱係合資購買
      一情，與事實不符。
    2.證人乙○○又證稱：被告於附表(一)編號之時間、地點交
      付海洛因及葡萄糖後，因不知如何施用，才於97年9 月12
      日13時3 分48秒，以電話向被告詢問。茲參照卷附之通訊
      監聽譯文顯示，乙○○於上開時間確實與被告通話，且通
      話中向被告詢問「那個『軟的』（指海洛因）是用那一個
      ？」「最小的那個是不是？」「有個最小的一包塞在一起
      的那個啊！」（見警卷第26頁）等語，再對照被告在此之
      前所提供之海洛因，係以捲在香菸內之方式為之，而此次
      所交付之海洛因則為粉末並附有葡萄糖，從而乙○○以電
      話詢問被告究意那一包才是海洛因，以及如何施用等，自
      為人情之常，益證乙○○之證述為真。綜上所述，被告確
      實曾提供粉末狀之海洛因1 包並附加葡萄糖予乙○○施用
      一情，亦堪認定之。
四、論罪科刑：
  (一)按海洛因及甲基安非他命係分別屬毒品危害防制條例第2 條
    第2 項第1款、第2款所定之第一級及第二級毒品，甲基安非
    他命復為藥事法第22條第1項第1款規定之禁藥，不得非法持
    有、販賣及轉讓。是核被告就附表(一)編號～編號之犯行
    所為，係犯毒品危害防制條例第4條第1項之販賣第一級毒品
    罪；就附表(一)編號～編號之犯行，係犯毒品危害防制條
    例第8條第1項之轉讓第一級毒品罪（其中編號部分，因同
    時轉讓甲基安非他命，尚涉犯藥事法第83條第1 項之轉讓禁
    藥罪，為想像競合犯，依刑法第55條之規定，應從一重論以
    轉讓第一級毒品罪）；就附表(一)編號～編號之犯行所為
    ，除犯毒品危害防制條例第8條第2項之轉讓第二級毒品罪外
    ，同時亦犯藥事法第83條第1 項之轉讓禁藥罪，此部分屬法
    規競合，應從較重之藥事法第83條第1 項之規定處斷。被告
    因販賣而持有第一級毒品海洛因，以及於轉讓前而持有第一
    級毒品海洛因及第二級毒品甲基安非他命之低度行為，分別
    為販賣第一級毒品、轉讓第一級毒品與轉讓禁藥之高度行為
    所吸收，均不另論罪。
  (二)被告所為如附表(一)編號～編號之販賣第一級毒品、編號
    ～編號之轉讓第一級毒品，以及編號～編號之各次
    轉讓禁藥之犯行，均犯意各別，行為互殊，應予分論併罰。
  (三)又販賣第一級毒品罪之法定刑雖為死刑或無期徒刑，然同為
    販賣第一級毒品之人，其原因動機不一，犯罪情節未必盡同
    ，或有大盤毒梟者，亦有中、小盤之分，甚或僅止於吸毒者
    友儕間為求互通有無之有償轉讓者亦有之，其販賣行為所造
    成危害社會之程度自屬有異，法律科處此類犯罪，所設之法
    定最低本刑卻同為「死刑或無期徒刑」，不可謂不重。於此
    情形，倘依其情狀處以較輕之徒刑，即足以懲儆，並可達防
    衛社會之目的者，自非不可依客觀之犯行與主觀之惡性二者
    加以考量其情狀，是否有可憫恕之處，適用刑法第59條之規
    定酌量減輕其刑，期使個案裁判之量刑，能斟酌至當，符合
    比例原則。本案被告販賣第一級毒品次數僅2 次，且為小額
    交易，得款金額分別為2,000元及3,000元，其販賣之數量及
    獲取之利益均非龐大，犯罪情節尚非可與大盤毒梟者等同併
    論，倘予以宣告法定最低度刑期殊嫌過重，難謂符合罪刑相
    當性及比例原則，更無從與大毒梟之惡行有所區隔，客觀上
    足以引起一般之同情，其販賣第一級毒品之犯罪情狀尚有可
    憫之處，爰依刑法第59條規定，就其所犯販賣第一級毒品罪
    部分，酌量減輕其刑。
  (四)爰審酌毒品對社會秩序及國民健康危害至深且鉅，嚴重影響
    社會治安，製造、運輸、販賣等行為情節尤重，更應嚴加非
    難，所為實乃法所不容而懸為厲禁，被告明知毒品對人體健
    康戕害甚鉅，為牟取利益，無視國家杜絕毒品犯罪之禁令，
    竟販賣海洛因並無償提供海洛因及甲基安非他命，肇生他人
    施用毒品之來源，戕害國民身心健康，且有滋生其他犯罪之
    可能，對社會所生危害程度非輕，兼衡酌被告販賣及轉讓毒
    品之次數、販賣所得、目的、動機、品行、智識程度，犯罪
    後於本院審理時否認販賣及轉讓海洛因，惟坦承轉讓甲基安
    非他命犯行等一切情狀，分別量處如附表(二)所示之刑，並定
    應執行之刑。
  (五)又按毒品危害防制條例第19條第1 項規定所稱「追徵其價額
    」者，係指所沒收之物為金錢以外之其他財物而無法沒收時
    ，應追徵其價額，使其繳納與原物相當之價額。如所得財物
    為金錢而無法沒收時，始應「以其財產抵償之」（最高法院
    95年度臺上字第305 號判決要旨參照）。次按毒品危害防制
    條例第19條第1 項規定，犯販賣毒品罪者，其犯罪所得之財
    物均沒收之，如全部或一部不能沒收時，追徵其價額或以其
    財產抵償之。係採義務沒收主義。故販賣毒品所得之對價，
    不問其中成本若干，利潤多少，均應全部諭知沒收，貫徹政
    府查禁煙毒之決心，以符立法本旨（最高法院91年度臺上字
    第2419號判決要旨參照）。而販賣毒品案件，就犯罪所得之
    計算部分，除被告就販賣之價量俱臻明確供述，否則常難查
    得實情，且因證人記憶有限與時間流逝因素，復無從精確算
    知被告販賣毒品所獲利潤之數額，因此，本案僅能就卷內現
    有之事證，依罪疑唯輕原則，以最少次數及最低金額計算被
    告販賣毒品所得。據此，本案被告販賣第一級毒品海洛因所
    得即為2,000元及3,000元，雖未扣案，仍應依毒品危害防制
    條例第19條第1 項規定宣告沒收，如全部或一部不能沒收時
    ，以其財產抵償之。
據上論結，應依刑事訴訟法第299條第1項前段，毒品危害防制條
例第4條第1項、第8條第1項、第19條第1項，藥事法第83條第1項
，刑法第11條、第55條、第51條第5款，判決如主文。
中    華    民    國    98    年    5     月    13    日
                  刑事第九庭  審判長法官  簡源希
                                    法官  戴博誠
                                    法官  高英賓
以上正本證明與原本無異。
如不服本判決應於收受判決後10日內向本院提出上訴書狀，並應
敘述具體理由；其未敘述上訴理由者，應於上訴期間屆滿後20日
內向本院補提理由書（均須按他造當事人之人數附繕本）「切勿
逕送上級法院」。
                                  書記官  司立文
中    華    民    國    98    年    5     月    13    日
附表(一)：
┌──┬─────┬──────┬───┬──────────────┬────┐
│編號│犯 罪 時間│犯 罪 地 點 │對  象│犯      罪      方        法│犯罪所得│
├──┼─────┼──────┼───┼──────────────┼────┤
│  │97年9 月12│臺中市臺中港│甲○○│以新臺幣（下同）2000元之代價│ 2,000元│
│    │日上午11時│路與黎明路之│      │，販賣第一級毒品海洛因1 小包│        │
│    │許        │交岔路口附近│      │予甲○○。嗣甲○○因吸食後，│        │
│    │          │            │      │發現丙○○販賣之海洛因之品質│        │
│    │          │            │      │不良，遂以其持用之行動電話號│        │
│    │          │            │      │碼0000000000號撥打予丙○○所│        │
│    │          │            │      │持用之行動電話0000000000號，│        │
│    │          │            │      │並於電話中向丙○○以「洗」、│        │
│    │          │            │      │「大鏟」等語，抱怨丙○○所販│        │
│    │          │            │      │賣之海洛因摻有其他雜質。    │        │
├──┼─────┼──────┼───┼──────────────┼────┤
│  │97年9 月15│臺中市臺中港│甲○○│丙○○於97年9月15日下午1時53│ 3,000元│
│    │日下午3 時│路與黎明路之│      │分許、2時34 分許，以行動電話│        │
│    │許        │交岔路口附近│      │0000000000號與甲○○所持用之│        │
│    │          │            │      │行動電話0000000000號聯繫後，│        │
│    │          │            │      │甲○○便於電話中，以「東西處│        │
│    │          │            │      │理好了嗎」等語，向丙○○詢問│        │
│    │          │            │      │其是否已取得第一級毒品海洛因│        │
│    │          │            │      │，以約定購買第一級毒品海洛因│        │
│    │          │            │      │之事宜。待雙方於電話中完成約│        │
│    │          │            │      │定交易毒品之事宜後，丙○○即│        │
│    │          │            │      │於前揭時、地，以3000元之代價│        │
│    │          │            │      │，販賣第一級毒品海洛因予孟祥│        │
│    │          │            │      │利。然此次甲○○因吸食後，仍│        │
│    │          │            │      │發現丙○○販賣之海洛因之品質│        │
│    │          │            │      │不良，遂再以前開電話聯絡黃俊│        │
│    │          │            │      │平，並於電話中向丙○○以「都│        │
│    │          │            │      │沒有白的味道」等語，抱怨黃俊│        │
│    │          │            │      │平所販賣之海洛因都沒有海洛因│        │
│    │          │            │      │的味道。                    │        │
├──┼─────┼──────┼───┼──────────────┼────┤
│  │97年9 月10│台中縣沙鹿鎮│乙○○│丙○○於97年9月10日晚間6時51│註：    │
│    │日晚間11時│正德路上之全│      │分許、7時44 分許，以行動電話│同時轉讓│
│    │23分許    │家便利商店  │      │0000000000號與乙○○所持用之│第一級毒│
│    │          │            │      │行動電話0000000000號聯繫後，│品及第二│
│    │          │            │      │丙○○便與乙○○於電話中（含│級毒品  │
│    │          │            │      │簡訊），分別以「糖」代表第二│        │
│    │          │            │      │級毒品甲基安非他命、「軟」代│        │
│    │          │            │      │表第一級毒品海洛因，以約定交│        │
│    │          │            │      │付第一級毒品海洛因、第二級毒│        │
│    │          │            │      │品安非他命之事宜。嗣於當日晚│        │
│    │          │            │      │間11時23分許，再次以上開電話│        │
│    │          │            │      │通訊後，在前揭地點，由丙○○│        │
│    │          │            │      │無償轉讓1 小包禁藥第二級毒品│        │
│    │          │            │      │甲基安非他命及摻有第一級毒品│        │
│    │          │            │      │海洛因之香菸1 支予乙○○。  │        │
├──┼─────┼──────┼───┼──────────────┼────┤
│  │97年9 月12│台中市○○路│乙○○│丙○○於前揭時、地，無償轉讓│        │
│    │日中午12時│與河南路交岔│      │第一級毒品海洛因1小包（附1包│        │
│    │30分      │路口        │      │葡萄糖）予乙○○。因乙○○無│        │
│    │          │            │      │法分辨何者為海洛因，遂於當日│        │
│    │          │            │      │下午1時3分許，以其持用之行動│        │
│    │          │            │      │電話0000000000號與丙○○所持│        │
│    │          │            │      │用之行動電話0000000000號聯繫│        │
│    │          │            │      │，詢問丙○○如何使用吸食。  │        │
├──┼─────┼──────┼───┼──────────────┼────┤
│  │97年9 月12│台中市莎夏汽│乙○○│乙○○再於當日下午1 時42分許│        │
│    │日下午4、5│車旅館      │      │、2 時35分許，以其持用之行動│        │
│    │時許      │            │      │電話0000000000號與丙○○所持│        │
│    │          │            │      │用之行動電話0000000000號聯繫│        │
│    │          │            │      │，並以「硬」、「糖果」代表第│        │
│    │          │            │      │二級毒品甲基安非他命，以約定│        │
│    │          │            │      │交付第二級甲基毒品安非他命之│        │
│    │          │            │      │事宜後，丙○○便於前揭時、地│        │
│    │          │            │      │，無償轉讓禁藥第二級毒品甲基│        │
│    │          │            │      │安非他命1小包乙○○。       │        │
├──┼─────┼──────┼───┼──────────────┼────┤
│  │97年9 月19│台中縣沙鹿鎮│乙○○│丙○○於97年9 月19日晚間6時3│        │
│    │日晚間6 時│正德路上之全│      │分、6時25分許，以行動電話098│        │
│    │許        │家便利商店  │      │0000000 號與乙○○所持用之行│        │
│    │          │            │      │動電話0000000000號聯繫後，黃│        │
│    │          │            │      │俊平便與乙○○於電話中（含簡│        │
│    │          │            │      │訊），分別以「糖」代表第二級│        │
│    │          │            │      │毒品甲基安非他命、「在全家」│        │
│    │          │            │      │代表臺中縣沙鹿鎮○○路之全家│        │
│    │          │            │      │便利商店，以約定交付第二級毒│        │
│    │          │            │      │品甲基安非他命之事宜後，黃俊│        │
│    │          │            │      │平即於當日通訊完後，在前揭地│        │
│    │          │            │      │點，無償轉讓1 小包之禁藥第二│        │
│    │          │            │      │級毒品甲基安非他命（含吸食器│        │
│    │          │            │      │）予乙○○。                │        │
├──┼─────┼──────┼───┼──────────────┼────┤
│  │97年9 月20│台中市○○路│乙○○│丙○○於97年9月20日下午5時30│        │
│    │日下午5 時│與松竹路交岔│      │分許，以行動電話0000000000號│        │
│    │30分許    │路口        │      │與乙○○所持用之行動電話0923│        │
│    │          │            │      │100351號聯繫後，丙○○便與林│        │
│    │          │            │      │育禎於電話中，以「糖」代表第│        │
│    │          │            │      │二級毒品甲基安非他命，以約定│        │
│    │          │            │      │交付第二級甲基毒品安非他命之│        │
│    │          │            │      │事宜後。丙○○即於雙方通訊完│        │
│    │          │            │      │畢後，在前揭地點，無償轉讓 1│        │
│    │          │            │      │小包之禁藥第二級毒品甲基安非│        │
│    │          │            │      │他命予乙○○。              │        │
├──┼─────┼──────┼───┼──────────────┼────┤
│  │97年9 月23│台中縣沙鹿鎮│乙○○│丙○○於97年9 月23日晚間11時│        │
│    │日晚間11時│正德路附近  │      │45分許，以行動電話0000000000│        │
│    │45分許    │            │      │號與乙○○所持用之行動電話09│        │
│    │          │            │      │00000000號聯繫後，丙○○便與│        │
│    │          │            │      │乙○○於電話中，以「糖」代表│        │
│    │          │            │      │第二級毒品甲基安非他命，林育│        │
│    │          │            │      │禎並同時抱怨丙○○前次所提供│        │
│    │          │            │      │之第二級毒品品質太差後。黃俊│        │
│    │          │            │      │平即於雙方通訊完畢，在臺中市│        │
│    │          │            │      │沙鹿鎮○○路附近，無償轉讓 1│        │
│    │          │            │      │小包之禁藥第二級毒品甲基安非│        │
│    │          │            │      │他予乙○○。                │        │
└──┴─────┴──────┴───┴──────────────┴────┘
附表(二)：
┌──┬───────┬───────┬──────────────────────┐
│編號│犯  罪  行  為│罪          名│宣                   告                   刑│
├──┼───────┼───────┼──────────────────────┤
│ 一 │如附表(一)編號│販賣第一級毒品│處有期徒刑拾陸年。犯罪所得新臺幣貳仟元沒收，│
│    │              │              │如全部或一部不能沒收時，以其財產抵償之。    │
├──┼───────┼───────┼──────────────────────┤
│ 二 │如附表(一)編號│販賣第一級毒品│處有期徒刑拾陸年。犯罪所得新臺幣仟元沒收，│
│    │              │              │如全部或一部不能沒收時，以其財產抵償之。    │
├──┼───────┼───────┼──────────────────────┤
│ 三 │如附表(一)編號│轉讓第一級毒品│處有期徒刑壹年貳月。                        │
├──┼───────┼───────┼──────────────────────┤
│ 四 │如附表(一)編號│轉讓第一級毒品│處有期徒刑壹年貳月。                        │
├──┼───────┼───────┼──────────────────────┤
│ 五 │如附表(一)編號│明知禁藥而轉讓│處有期徒刑柒月。                            │
├──┼───────┼───────┼──────────────────────┤
│ 六 │如附表(一)編號│明知禁藥而轉讓│處有期徒刑柒月。                            │
├──┼───────┼───────┼──────────────────────┤
│ 七 │如附表(一)編號│明知禁藥而轉讓│處有期徒刑柒月。                            │
├──┼───────┼───────┼──────────────────────┤
│ 八 │如附表(一)編號│明知禁藥而轉讓│處有期徒刑柒月。                            │
└──┴───────┴───────┴──────────────────────┘
附錄論罪科刑法條：
毒品危害防制條例第4 條
製造、運輸、販賣第一級毒品者，處死刑或無期徒刑；處無期徒
刑者，得併科新臺幣1 千萬元以下罰金。
製造、運輸、販賣第二級毒品者，處無期徒刑或7 年以上有期徒
刑，得併科新臺幣7百萬元以下罰金。
製造、運輸、販賣第三級毒品者，處5 年以上有期徒刑，得併科
新臺幣5百萬元以下罰金。
製造、運輸、販賣第四級毒品者，處3 年以上10年以下有期徒刑
，得併科新臺幣3百萬元以下罰金。
製造、運輸、販賣專供製造或施用毒品之器具者，處1年以上7年
以下有期徒刑，得併科新臺幣1百萬元以下罰金。
前五項之未遂犯罰之。
毒品危害防制條例第8條
轉讓第一級毒品者，處1年以上7年以下有期徒刑，得併科新臺幣
1百萬元以下罰金。
轉讓第二級毒品者，處6月以上5年以下有期徒刑，得併科新臺幣
70萬元以下罰金。
轉讓第三級毒品者，處3 年以下有期徒刑，得併科新臺幣30萬元
以下罰金。
轉讓第四級毒品者，處1 年以下有期徒刑，得併科新臺幣10萬元
以下罰金。
前四項之未遂犯罰之。
轉讓毒品達一定數量者，加重其刑至二分之一，其標準由行政院
定之。
藥事法第83條
明知為偽藥或禁藥，而販賣、供應、調劑、運送、寄藏、牙保、
轉讓或意圖販賣而陳列者，處7年以下有期徒刑，得併科新臺幣5
百萬元以下罰金。
犯前項之罪，因而致人於死者，處7 年以上有期徒刑，致重傷者
，處3年以上12年以下有期徒刑。
因過失犯第1項之罪者，處2年以下有期徒刑、拘役或科新臺幣30
萬元以下罰金。
第1 項之未遂犯罰之。


司法院資訊處製作；財團法人民間司法改革基金會備份。
